---
title: "Laboratório 1, parte 2."
output:
    html_document:
    df_print: paged
theme: sandstone
---
Tendo como público alvo a população eleitoral como um todo, resolvi responder algumas perguntas referentes a dados de participações dos parlamentares no twitter com umas análises.

```{r echo=FALSE, message=FALSE, warning=FALSE}
library(tidyverse)
source(here::here("code/lib.R"))
theme_set(theme_bw())
```

```{r }
atividade = read_projectdata()
```

Questão 1: Qual a casa com o maior engajamento_total(medio)? (Ou seja, qual a casa que tem maior engajamento por parlamentar?) A câmara ganha nesse quesito.
Os dados estão sendo muito influenciados por valores extremos.

Talvez há algum sentido na minha hipótese de que o senado, por ser a parte supostamente mais sabida do congresso, posta coisas mais engajadas. A resposta da próxima pergunta indica isso.

Qual a casa com a maior mediana do engajamento_total? O senado tem ampla vantagem sobre a câmara nessa estatística.
Mesmo divido por 1000000 o boxplot referente aos engaj_total ficaram muito deformados devido a característica dos dados. Muitos outliers detectados.
```{r }
  atividade[is.na(atividade)] = 0
  
  atividade_ <- atividade %>% group_by(casa)
  
  atividade_ %>%
    summarize(media = mean(engaj_total))
  
  atividade_ %>%
    summarize(mediana = median(engaj_total))
  
  atividade_camara <- atividade_ %>% filter(casa == "câmara")
  
  atividade_senado <- atividade_ %>% filter(casa == "senado")
  
  boxplot(atividade_senado$engaj_total/1000000, ylab="Engaj_total do senado")
  
  boxplot(atividade_camara$engaj_total/1000000, ylab="engaj_total da câmara")
```



Questão 2: Quantos e quais parlamentares não tem twitter?

Sem esses que não twitter, qual o engajamento total médio por casa?(A diferença entre as duas casas aumenta bastante uma vez que apenas dois senadores não usam a rede social.)

10% dos parlamentares da câmara não tem twitter enquanto que apenas 2% dos senadores não fazem uso da rede social.

Apesar disso, conforme respondido acima, os dados estão sendo muito influenciados por valores extremos.
```{r read}
  atividade %>%
    filter(twitter == 0) %>%
    select(nome_eleitoral)

  atividade %>%
    filter(twitter == 0) %>%
    summarize(n())
  
  # Engajamento total médio por casa tem os parlamentares que não tem twitter
  atividade_ %>%
    filter(twitter != 0) %>%
    summarize(media = mean(engaj_total))
  
  # Apenas dois senadores não têm twitter
  atividade %>%
    filter(twitter == 0 & casa == "senado") %>%
    select(nome_eleitoral)
  
  atividade %>%
    filter(twitter == 0 & casa == "senado") %>%
    summarize(n())
  
```